---
title: "Divisão de dados em treino e teste"
output: html_document
theme: journal
---

```{r setup, include=FALSE}
knitr::opts_chunk$set(echo = TRUE)
```

###  Breve explicação sobre o tema:


Quando estamos trabalhando com aprendizado supervisionado, geralmente estamos interessados em prever valores. A avaliação do modelo é feita de acordo com as medidas que forem adequadas para cada caso. 

Para avaliar o modelo,poderiamos simplesmente calcular estas medidas nos dados que foram utilizados para modelagem, no entanto, fazendo desta forma não conseguimos avaliar o desempenho do modelo em dados desconhecidos.

A divisão a base em treino e teste vem com o objetivo de possibilitar a testagem do modelo em dados não conhecidos ainda. Basicamente, é feita uma separação da base em duas partes, uma para ajustar o modelo e outra para testá-lo após o ajuste. Geralmente, esta divisão é de 30% para teste e 70% para treino, no entanto isso não é uma regra, e para cada problema deve-se pensar em qual proporção adotar para cada caso.

Além da divisão também devemos considerar a importância da representatividade de grupos, e em casos que for importantes, garantir a estratificação trazendo no treino e teste proporções parecidas com a proporção geral.


### Carregando pacotes

```{r message=FALSE, warning=FALSE}
require(tidyverse)
require(caret)
```


### Base de dados

Para exemplificar utilizarei uma base de dados referente aos preços e pontuações de cada jogador ao longo das rodadas do brasileirão no cartola em 2019 e 2020.

[Link para a base no kaggle](https://www.kaggle.com/lgmoneda/cartola-fc-brasil-scouts)

```{r}
df = read.csv2('jogadores.csv', header = T, sep = ',', encoding = 'UTF-8')
df %>% head(4) %>% DT::datatable()
```

### Entendendo as funções e seus parâmetros:

**createDataPartition**

Essa função pode ser utilizada para criar separações balanceadas da base de dados

* y
    * Um vetor da base de dados a ser dividida, usualmente o vetor é o de target. Se for um vetor numérico, o balenceamento é feito pelos percentis que podem ser determinados no parâmetro *group*, caso seja categórico, o balanceamento é feito pelas classes.
* p
    * Percentual da base a ser utilizado na base de treino
* list
    * Valor lógico que indica se o resultado deverá ser exibido em uma lista ou uma matriz
* group
    * 
* times
  